【裁判字號】    88,交上易,270
【裁判日期】    890225
【裁判案由】    過失致死
【裁判全文】
臺灣高等法院高雄分院刑事判決    八十八年度交上易字第二七號
    上  訴  人   丙○○
    即  被  告
    選任辯護人   顏宏斌
右上訴人因過失致死案件，不服臺灣高雄地方法院八十七年度交易字第四二八號中華
民國八十八年十月二十六日第一審判決（起訴案號：臺灣高雄地方法院檢察署八十七
年度偵字第三一○八號），提起上訴，本院判決如左：
      主  文
上訴駁回。
丙○○緩刑參年。
    事  實
一、丙○○考領有小型車普通駕駛執照，於民國（以下同）八十七年一月十五日凌晨
    ，駕駛車牌號碼Ｐ二—三九二三號（公訴人誤為ＰＺ—三九二三號）自用小客車
    ，沿高雄縣鳥松鄉○○村○○路由仁武往鳳山方向行駛，途經該路與中正路一四
    巷、恆山巷口附近，本應注意駕駛人應遵守道路交通標線之指示，而該路段劃有
    分向限制線（即雙黃實線），禁止車輛跨越行駛，又依當時情況，復無不能注意
    之情事，詎丙○○竟疏未注意，貿然駛入來車道，適有江和平駕駛車牌號碼ＹＬ
    —二三三六號自用小客車，沿鳥松鄉○○村○○路由鳳山往仁武對向駛來，至上
    開地點，見狀向右閃煞不及，兩車因而對撞，致江和平顱內出血、腦挫傷，經送
    醫急救仍不治死亡。
二、案經江和平之妻甲○○及父乙○○訴請高雄縣警察局仁武分局移送臺灣高雄地方
    法院檢察署檢察官偵查起訴。
    理  由
一、訊據上訴人即被告丙○○固不諱言於上揭時、地，駕車與被害人江和平發生車禍
    之事實，惟矢口否認有何過失責任，辯稱：本件車禍是江和平駕車駛入我行駛之
    車道，才會發生車禍，我並無過失責任云云。惟查：
（一）被告固辯稱車禍發生當日，其是從鳳山欲往仁武方向行駛，並舉證人（即其姐
      夫）李正華為證，而證人李正華亦到庭證稱：當日丙○○是到我位於鳳山市之
      家中討論工作，車禍發生時，丙○○曾向我表示欲回位於鳥松鄉之家中，所以
      當天丙○○行駛方向應係由南往北（即由鳳山往鳥松）等語（見原審卷第十九
      頁），惟經本院隔離訊問結果，證人李正華係結稱：丙○○係案發前一天下午
      五時許，在我們二人所經營之洗車廠約好晚上到我家談洗車廠之經營問題，當
      天我們有共識要結束營業云云；與被告所供稱：是李正華於案發前一天中午十
      二時許，約我當天晚上去他家，討論洗車廠之經營問題，因我們合夥經營之洗
      車廠營業不善，想結束營業，但最後商談沒有結果云云（以上見本院八十九年
      一月十日訊問筆錄），二人對當夜見面之起因及有無結果所為之陳述互有出入
      ，且李正華係被告之姐夫，所為證言不無偏頗之虞，尚難輕信。
（二）依道路交通事故調查報告表上警繪現場圖觀之，本件車禍發生後，被害人江和
      平之車係停放在中正路外側快車道，車頭略朝西南，左前、後輪分別距中正路
      路邊線六．四公尺、四．七公尺，右前、後輪則分別距行車分向限制線四．○
      公尺、四．七公尺，而被告之車則橫跨分向限制線，車頭略偏東南，左後、前
      輪距中正路與中正路十四巷交岔口南側之行人穿越道分別為十二．七公尺、十
      一．三公尺，右後輪與江和平之車右前輪垂直通過行車分向限制線之橫向距離
      為二．九公尺，另現場在鳳山往仁武方向之內側快車道上留有二車碰撞後之車
      體碎片。復參酌：I、依二車車損照片顯示，江和平所駕駛之車，係左前車頭
      嚴重受損、引擎蓋往內側方向受擠壓隆起，而被告之車則係左前車頭凹損，其
      保險桿車牌左側嚴重內凹，II、依卷附驗斷書及長庚醫院診斷證明書所載，被
 害人江和平在本件車禍當中，受有其右頭頂附近有一八×六公分之腫塊、右上
      臂骨折、右膝蓋有一三×二公分之挫傷、右腿脛、腓骨骨折、左手虎口有一二
      ×○．五公分之撕裂傷、右膝有一×一公分之擦傷、右踝部則有八×六公分之
      血腫，而被告則係左側踝骨骨折等情，是本件車禍之發生，應係被害人江和平
      駕車由鳳山往仁武方向（即南往北）行駛，行經上開地點，遽見被告丙○○駕
      車由仁武往鳳山方向（即北往南）行駛而侵入其車道，江和平未及右閃以有效
      避開丙○○之車，江和平之車左前車頭遂與被告丙○○之車車頭對撞，江和平
      之車產生順時針方向之轉向，而以如上所述方向停置在鳳山往仁武向之車道上
      ，至被告丙○○之車則產生逆時針方向之轉向，並因與江和平之車二者間之能
      量抵銷後分離而終止於車道上甚明。
（三）本件車禍，經送臺灣省車輛行車事故覆議鑑定委員會及中央警察大學鑑定結果
      ，均同此認定，亦有該二單位鑑定意見書附卷可憑，至台灣省高屏澎區車輛行
      車事故鑑定委員會鑑定結果，雖認係被害人江和平侵入來車道始因而肇事，惟
      觀其鑑定經過，無非僅憑被告丙○○片面之詞，遽認定係被害人侵入來車道，
     是該鑑定結果，實難謂與真實相符。
（四）又被害人江和平確因本件車禍傷重不治死亡，業經臺灣高雄地方法院檢察署檢
      察官督同法醫師相驗明確，製有相驗屍體證明書、驗斷書及勘驗筆錄各乙份在
      卷可憑，而被害人因本件車禍死亡，與被告前述過失行為間，有相當因果關係
      ，是本件事證明確；被告前述所辯，顯係事後卸責之詞，不足採信，其犯行洵
      堪認定。
二、核被告丙○○所為，係犯刑法第二百七十六條第一項之過失致死罪。
三、原審因而適用刑法第二百七十六條第一項、罰金罰鍰提高標準條例第一條前段之
    規定，並審酌被告犯後猶飾詞圖卸，顯然毫無悔意等一切情狀，量處有期徒刑一
    年七月，其認事用法，均無不合，量刑亦屬適當；被告上訴意旨，否認犯罪，指
    摘原判決不當，並無理由，應予駁回。
四、又被告丙○○前未曾受有期徒刑以上刑之宣告，有本院被告全國前案紀錄表在卷
    可稽，其於本院審理中，業與告訴人成立民事和解，有和解書一份在卷可稽，經
    此偵、審程序及科刑之教訓，當知警惕，應無再犯之虞，本院認所宣告之刑，以
    暫不執行為適當，併予宣告緩刑三年，以啟自新。
據上論結，應依刑事訴訟法第三百六十八條、刑法第七十四條第一款，判決如主文。
本案經檢察官陳新慶到庭執行職務。
中    華    民    國     八十九     年      二        月   二十五   日
                              臺灣高等法院高雄分院刑事第七庭
                                  審判長法官  李文雄
                                        法官  郭雅美
                                        法官  黃憲文
右正本證明與原本無異。
不得上訴。
                                      書記官  黃全忠
中    華    民    國     八十九     年       三       月    一      日
附錄：本判決論罪科刑法條：
刑法第二百七十六條第一項
因過失致人於死者，處二年以下有期徒刑、拘役或二千元以下罰金。
                                                                        Ｄ


司法院資訊處製作；財團法人民間司法改革基金會備份。
